【裁判字號】    95,簡上,210
【裁判日期】    950630
【裁判案由】    傷害
【裁判全文】
臺灣桃園地方法院刑事判決             95年度簡上字第210號
上  訴  人  甲○○
即  被  告
上列上訴人即被告因傷害案件，不服本院刑事庭95年度桃簡字第
659 號，中華民國95年3 月30日第一審刑事簡易判決（聲請簡易
判決處刑案號：94年度偵字第19711 號），提起上訴，本院合議
庭為第二審判決如下：
    主  文
上訴駁回。
    事  實
一、甲○○於民國94年4 月2 日凌晨2 時10分許，在桃園縣大園
    鄉中正國際機場一期航廈入境7 號柱車道旁處，因未遵守道
    路交通安全規則於設有禁止停車標誌處所停車，遭內政部警
    政署航空警察局保安警察隊第一分隊警員莊建德舉發違規，
    並後經交通部公路總局新竹區監理所中壢監理站裁罰，而甲
    ○○不服上開處分，向交通部公路總局新竹區監理所中壢監
    理站聲明異議後，由本院交通法庭以94年度交聲字第310 號
    違反道路交通管理處罰條例聲明異議案件審理（下稱系爭聲
    明異議案件）。詎甲○○於系爭聲明異議案件本院94年9 月
    12日14時審理期日，在本院刑事第6 法庭門口外，竟基於傷
    害之犯意，先行對到庭作證之莊建德恫嚇稱：「等一下開完
    庭要你好看。」等語，使莊建德心生畏懼，致生危害於安全
    ，繼於同日14時50分許上開庭訊結束後，在臺灣桃園地方法
    院檢察署大門前處，因莊建德為防遭甲○○傷害，遂以數位
    相機搜證之際，甲○○逕徒手毆打莊建德，致其受有右大腿
    6X6 公分挫傷，瘀青紅腫之傷害。
二、案經莊建德訴由桃園縣政府警察局桃園分局報告臺灣桃園地
    方法院檢察署檢察官聲請以簡易判決處刑。
    理  由
一、訊據被告甲○○矢口否認有何傷害犯行，辯稱：案發當時因
    伊被告訴人莊建德尾隨在後搜證，所以伊回頭上前跟告訴人
    理論為何跟拍，並將告訴人手中相機推開，伊實未出手毆打
    告訴人，亦未於系爭聲明異議案件開庭前，在法庭外出言恐
    嚇告訴人，倘伊要傷害、恐嚇告訴人不可能選在法院，伊又
    不是不知告訴人之住處云云。惟查，上揭事實業據告訴人莊
    建德於警詢、檢察官訊問時指述歷歷在卷，復有敏盛綜合醫
    院大園分院診斷證明書1 份、現場翻拍照片6 幀附卷可稽。
    至被告雖以前揭情詞置辯，惟已與上開事證不符，況被告於
    本院審理中就案發當時伊有出手推開告訴人莊建德手中的相
    機等節供承屬實，且據被告上開所供，可知其當時對告訴人
    攝影搜證之舉動，心生不滿，其因之進而出手毆打告訴人，
    亦與常情無違，益徵告訴人上開所指述之情節，應非子虛，
    堪認被告所辯顯係事後避重就輕之詞，委無足取。綜上，本
    件事證明確，被告上揭犯行足可認定，應依法論科。
二、核被告甲○○所為，係犯刑法第277 條第1 項之傷害罪。原
    審以被告事證明確，援引刑法第277 條第1 項、第41條第1
    項前段、罰金罰鍰提高標準條例第1 條前段、第2 條，判處
    被告有期徒刑3 月，如易科罰金，以300 元折算1 日，經核
    認事用法均無違誤，量刑亦屬妥適，應予維持。被告上訴意
    旨以案發當時伊並未出手毆打告訴人莊建德，而僅將莊建德
    手上的相機推開為由，指摘原判決不當，為無理由，應予駁
    回。
據上論斷，應依刑事訴訟法第455 條之1 第3 項、第368 條，判
決如主文。
本案經檢察官張啟聰到庭執行職務。
中    華    民    國    95    年    6     月    30    日
                       刑事第十二庭審判長法   官  游紅桃
                                          法  官  陳雪玉
                                          法  官  王美玲
以上正本證明與原本無異。
不得上訴。
                                          書記官  吳玉蘭
中    華    民    國    95    年    6     月    30    日


司法院資訊處製作；財團法人民間司法改革基金會備份。
